臺灣桃園地方法院刑事判決　　　　　　　93年度訴字第2053號
公　訴　人　臺灣桃園地方法院檢察署檢察官
被　　　告　甲○○　男　37歲.
上列被告因違反毒品危害防制條例案件，經檢察官提起公訴（93
年度毒偵字第3068號），被告於本院準備程序時就被訴事實為有
罪之陳述，經本院合議庭裁定由受命法官獨任進行簡式審判程序
，本院判決如下：
    主  文
甲○○連續施用第一級毒品，處有期徒刑捌月。扣案第一級毒品
海洛因壹包（淨重零點肆壹公克，空包裝重零點貳伍公克）、內
含第一級毒品海洛因殘渣之夾鏈袋肆只沒收銷燬之；注射針筒玖
支及削尖吸管貳支沒收。又連續施用第二級毒品，處有期徒刑肆
月。扣案之第二級毒品安非他命一包（毛重零點參柒肆公克）、
內含第二級毒品安非他命殘渣之夾鏈袋壹只沒收銷燬之；吸食器
壹組、玻璃球貳個及削尖吸管貳支沒收。應執行有期徒刑拾月。
扣案第一級毒品海洛因壹包（淨重零點肆壹公克，空包裝重零點
貳伍公克）、第二級毒品安非他命壹包（毛重零點參柒肆公克）
、內含第一級毒品海洛因殘渣之夾鏈袋肆只及內含第二級毒品安
非他命殘渣之鏈袋壹只沒收銷燬之；注射針筒玖支、削尖吸管貳
支、吸食器壹組、玻璃球貳個及削尖吸管貳支沒收。
    事  實
一、甲○○於民國91年間，因施用毒品案件，經本院於91年8 月
    21日以91毒聲字第2456號裁定令入勒戒處所，施以觀察勒戒
    後，認其有繼續施用之傾向，本院再於92年6 月6 日以92年
    度毒聲字第1742號裁定令入戒治處所施以強制戒治，嗣因戒
    治成效經評定為合格，本院於92年11月10日以92年度毒聲字
    第3388號裁定停止戒治所餘戒治期間付保護管束，於93年6
    月5 日期滿以已執行完畢論。詎其仍不知悔改，竟另分別基
    於施用第一級毒品海洛因及第二級毒品安非他命之概括犯意
    ，於前開強制戒治執行完畢後之五年內即93年7 月中旬起迄
    同年月24日止，在其位於桃園縣中壢市○○路21號6 樓租屋
    處，連續施用第一級毒品海洛因及第二級毒品安非他命多次
    。嗣因另涉犯竊盜案件，經本院發佈通緝，為警於93年7 月
    24日下午6 時許，在其前揭租屋處緝獲，並於其住處當場起
    出第一級毒品海洛因1 包（淨重0.41公克，空包裝重0.25公
    克）、第二級毒品安非他命1 包（毛重0.374 公克）、內含
    第一級毒品海洛因殘渣之夾鏈袋4 只、內含第二級毒品安非
    他命殘渣之夾鏈袋1 只、吸食器1 組、玻璃球2 個、注射針
    筒9 支及削尖吸管2 支，經警採尿送驗而查獲上情。
二、案經桃園縣政府警察局平鎮分局報請臺灣桃園地方法院檢察
    署檢察官偵查起訴。
    理   由
一、訊據被告甲○○對有於右揭時、地，多次施用第一級毒海洛
    因、第二級毒品安非他命之犯罪事實，於偵查及本院審理時
    均坦承不諱，而被告為警查獲時所採集之尿液經送驗結果，
    確呈嗎啡、安非他命陽性反應，此有昭信科技顧問有限公司
    所出具之濫用藥物陽性檢體檢驗報告1 紙在卷足憑，且警方
    自被告住處起出之不明白色粉末、結晶各1 包，經送鑑結果
    ，分屬第一級毒品海洛因及第二級毒品安非他命無訛，亦有
    法部務調查局93年8 月19日調科壹字第080008059 號鑑定通
    知書及行政院衛生署管制藥品管理局管檢字第0930008650號
    檢驗成績書各1 紙附卷可稽，而現場查獲內含有殘渣之夾鏈
    袋五只，經檢驗結果，其中4 只檢出第一級毒品海洛因之成
    分，1 只檢出第二級毒品安非他命成分，有行政院衛生署管
    制藥品管理局管檢字第0930008649號檢驗成績書一紙在卷足
    憑，此外復有供被告施用第一級毒品海洛因、第二級毒品安
    非他命所用之注射針筒9 支、吸食器1 組、玻璃球2 個、削
    尖吸管1 支扣案足憑，堪認被告自白與事實相符，應值採信
    。而被告前曾因施用毒品案件，經本院於91年8 月21日以91
    毒聲字第2456號裁定令入勒戒處所，施以觀察勒戒後，認其
    有繼續施用之傾向，本院再於92年6 月6 日以92年度毒聲字
    第1742號裁定令入戒治處所施以強制戒治，嗣因戒治成效經
    評定為合格，本院於92年11月10日以92年度毒聲字第3388號
    裁定停止戒治所餘戒治期間付保護管束，於93年6 月5 日期
    滿乙節，有臺灣高等法院被告全國前案紀錄表一紙在卷足憑
    ，從而被告於前揭強制戒治執行完畢後5 年內再犯本案，檢
    察官予以起訴，於法要無不合。綜上所述，本件事證明確，
    被告犯行洵堪認定，應依法論科。
二、核被告所為，係犯毒品危害防制條例第10條第1 項、第2 項
    之罪。其施用第一級毒品海洛因及第二級毒品安非他命前後
    非法持有第一級毒品海洛因、第二級毒品安非他命之低度行
    為，為其施用第一級毒品海洛因、第二級毒品之高度行為所
    吸收，不另論罪。其先後多次施用第一、二級毒品之犯行，
    時間緊接，方法相同，又均觸犯構成要件相同之罪，均為連
    續犯，均應依刑法第56條之規定，以一罪論，並各加重其刑
    。爰審酌被告坦承犯行，並表示悔改之意，犯後態度良好，
    犯罪之動機及目的在於追求刺激，曾數度施用毒品並經強制
    戒治，仍未能革除惡習，復連續施用毒品，足見其等戒毒意
    志不堅，與所生危害等一切情狀，分別量處如主文所示之刑
    。並定其應執行之刑。
三、沒收部分：
    扣案之第一級毒品海洛因1 包（淨重0.41公克，空包裝重0.
    25公克）、第二級毒品安非他命1 包（毛重0.374 公克）及
    內含有第一級毒品海洛因殘渣之夾鏈袋4 只、第二級毒品安
    非他命殘渣之夾鏈袋1 只，因含第一級毒品海洛因、第二級
    毒品安非他命殘渣之夾鏈袋與第一級毒品海洛因、第二級毒
    品安非他命無法分離，是均應依毒品危害防制條例第18條第
    1 項前段規定宣告沒收並諭知銷燬。另注射針筒9 支、吸食
    器1 組、玻璃球2 個、削尖吸管2 支為被告所有供犯罪所用
    之物，業據被告供明在卷，爰併依刑法第38條第1 項第2 款
    規定沒收之。至於被告住處所查獲裝毒品鐵盒2 個及電子磅
    砰1 個，非供被告施用毒品所用，亦非違禁物，本院自無從
    為沒收之諭知，公訴人聲請宣告沒收，容有未洽，附此敘明
    。
據上論斷，應依刑事訴訟法第273 條之1 、299 條第1 項前段，
毒品危害防制條例第10條第1 項、第2 項、第18條第1 項前段，
刑法第11條、第56條、第47條、第38條第1 項第2 款，判決如主
文。
本案經檢察官廖先志到庭執行職務。
中　　華　　民　　國　　94　　年　　1 　　月　　18　　日
                      臺灣桃園地方法院刑事第十庭
                                法　官　 柯姿佐
上正本證明與原本無異。
如不服本判決，應於判決送達後10日內向本院提出上訴狀 (應附
繕本)， 上訴於臺灣高等法院。
    　　　　　　　　　　　　　　書記官　 張淑芬
中　　華　　民　　國　　94　　年　　1 　　月　　18　　日
附錄論罪科刑法條
毒品危害防制條例第10條
施用第一級毒品者，處六月以上五年以下有期徒刑。
施用第二級毒品者，處三年以下有期徒刑。
毒品危害防制條例第18條
查獲之第一、二級毒品及專供製造或施用第一、二級毒品之器具
，不問屬於犯人與否，均沒收銷燬之；查獲之第三、四級毒品及
製造或施用毒品之器具，無正當理由而擅自持有者，均沒入銷燬
之。但合於醫藥、研究或訓練之用者，得不予銷燬。
